# 私募基金投资在新金融准则下列入

提问人：那片天空 0502 时间：2022-05-18 15:07:34
现有私募投资公司A，作为管理人LP成立另外一家私募合伙企业B，该笔投资在A公司会计核算中列报在其他非流动金融资产，还是其他权益投资？A公司认为投资B不是为了近期出售，所以指定为以公允价值变动计入其他综合收益，列报在其他权益工具投资。我们认为有限合伙企业B，持有的目的是交易性的，在合伙企业B投资使命完成后，将进行清算，应该在其他非流动金融资产列报

回答人：chenyiwei
基本赞同你的理解，应列报为其他非流动金融资产，不能指定为以公允价值计量且其变动计入损益的金融资产。主要考虑：被投资对象（有限合伙企业B）属于“有限寿命主体”，其权益不符合金融工具列报准则对“权益工具”的定义，故不能指定为以公允价值计量且其变动计入其他综合收益的权益工具投资。